【裁判字號】    99,易,1319
【裁判日期】    990624
【裁判案由】    妨害自由
【裁判全文】
臺灣板橋地方法院刑事判決              99年度易字第1319號
公  訴  人  臺灣板橋地方法院檢察署檢察官
被      告  丁○○
上列被告因恐嚇案件，經檢察官提起公訴（99年度偵字第6935號
），本院判決如下：
    主  文
丁○○以加害生命、身體之事，恐嚇他人致生危害於安全，處拘
役伍拾日，如易科罰金，以新臺幣壹仟元折算壹日。
    事  實
壹、丁○○於民國99年1 月11日下午1 時30分許，受其配偶洪珮
    鈞之託，前往臺北縣板橋市○○○路○ 段125 號祥富記帳士
    事務所，索取好自在商業有限公司（以下簡稱好自在公司）
    之文件資料，遭承辦人員乙○○以非本人為由拒絕，丁○○
    即基於恐嚇之故意，當場以「要讓你死得很難看」、「要叫
    黑道來追殺你們」等加害生命、身體之事，恐嚇乙○○，致
    生危害於安全。
貳、案經臺北縣政府警察局板橋分局報請臺灣板橋地方法院檢察
    署檢察官偵查起訴。
    理  由
壹、按被告以外之人於審判外之言詞或書面陳述，除法律有規定
    者外，不得作為證據，刑事訴訟法第159 條第1 項定有明文
    。而被告以外之人於偵查中向檢察官所為之陳述，除顯有不
    可信之情況者外，得為證據，則據同法第159 條之1 第2 項
    規定甚明。茲證人乙○○、甲○○於偵查中具結向檢察官所
    為陳述，雖係被告丁○○以外之人於審判外之陳述，然於本
    案並無不可信之情況，均應認有證據能力。
貳、認定犯罪事實之證據及理由
一、訊據被告矢口否認有何恐嚇犯行，辯稱：伊受好自在公司負
    責人洪珮鈞委託，向乙○○取回公司資料，竟遭刁難，而起
    口角，並無恐嚇言語云云。經查：被告於99年1 月11日下午
    1 時30分許，前往臺北縣板橋市○○○路○ 段125 號祥富記
    帳士事務所索取好自在公司之文件資料，遭承辦人乙○○以
    非本人為由拒絕，而起爭執之事實，業據被告於警詢、檢察
    官訊問及本院審理時供承無訛，且有委任書1 件、監視器翻
    拍照片14幀附卷可資佐證。被告雖否認有恐嚇之行為，並以
    前揭情詞置辯，惟證人乙○○於檢察官訊問及本院審理時具
    結證稱：「當天是被告游到我們事務所，說要取回好自在公
    司的帳冊，因為他不是公司當事人，我們就不願意給，他就
    情緒失控，大吼大叫，罵三字經，說要我們死得很難看，說
    要叫黑道來殺我們……我們就報警……」（見臺灣板橋地方
    法院檢察署99年度偵字第6935號偵查卷宗第36頁）、「他當
    時口氣很差，罵三字經，他罵『幹你娘』、『給你死得很難
    看』，他主要對著我講……」（見本院99年6 月10日審判筆
    錄）等語，與證人丙○○於本院審理時具結證述：「（問：
    被告當時有無出言恐嚇？）說叫黑道來追殺我們，要我們死
    得很難看……」等語（見本院前揭審判筆錄），及證人甲○○於檢察官訊問時結證：「當天我有遇到被告游，他當時到
    事務所與我弟弟乙○○說沒幾句話就吵起來，就罵我們說『
    要你們死得很難看』……」等情（見上開偵查卷宗第37頁）
    ，互核並無二致。參以證人丙○○於本院審理時陳稱：「我
    知道他是講氣話，所以我沒有要告他，我不會害怕……」、
    「被告是一時氣話……請判被告無罪，我也沒有要追究這件
    事。」等語，證人甲○○亦稱：「我知道他講氣話……當時
    我不會害怕。」、「我沒有要追究……」等語（均見本院前
    開審判筆錄），證人丙○○、甲○○與被告素無怨隙，經此
    喧擾，仍無使被告負刑事責任之意，實無杜撰不實，構陷被
    告之理，所為陳述，自有相當之證明力。被告空言否認上情
    ，無非卸責之詞，不足採信。綜上，被告以加害生命、身體
    之事，恐嚇乙○○，致生危害於安全，事證明確，其犯行堪
    予認定。
二、核被告所為，係犯刑法第305 條恐嚇危害安全罪。爰審酌被
    告受託取回好自在公司文件，雖為乙○○所拒，其爭端非無
    解決之道，不思理性處理，動輒以加害生命、身體之言詞恐
    嚇他人，欠缺守法觀念，應予非難，兼衡被告之素行、智識
    程度，其犯罪之動機、目的、手段，及被告盛怒中，口出惡
    言，雖足生危害於乙○○之安全，然經乙○○於本院審理時
    表明不再追究之意，暨被告犯罪後之態度等一切情狀，量處
    如主文所示之刑，並諭知易科罰金之折算標準，以資懲儆。
據上論斷，應依刑事訴訟法第299 條第1 項前段，刑法第305 條
、第41條第1 項前段，刑法施行法第1 條之1 ，判決如主文。
本案經檢察官鄭淑壬到庭執行職務。
中    華    民    國    99    年    6     月    24    日
                  刑事第二十庭  法  官  廖怡貞
上列正本證明與原本無異。
如不服本判決，應於判決送達後10日內，向本院提出上訴狀，上
訴於臺灣高等法院（須附繕本）。
                                書記官  林惠齡
中    華    民    國    99    年    6     月    24    日
附錄本案判決論罪科刑法條：
刑法第305條：
以加害生命、身體、自由、名譽、財產之事恐嚇他人，致生危害
於安全者，處2 年以下有期徒刑、拘役或300元 以下罰金。

司法院資訊處製作；財團法人民間司法改革基金會備份。
